【裁判字號】    98,非抗,108
【裁判日期】    981028
【裁判案由】    票款執行
【裁判全文】
臺灣高等法院民事裁定                 98年度非抗字第108號
再抗告人    龍三通探針有限公司
兼法定代理
人          甲○○
共      同
代  理  人  劉衡慶律師
            林于椿律師
            李之聖律師
相  對  人  乙○○
上列當事人間因票款執行事件，對於中華民國98年7月29日臺灣
板橋地方法院98年度抗字第185號所為裁定提起再抗告，本院裁
定如下：
    主  文
再抗告駁回。
再抗告程序費用由再抗告人連帶負擔。
    理  由
一、再抗告主張略以：本件再抗告人並未爭執系爭本票（再抗告
    人於民國<下同>97年1月28日共同簽發，票款金額新臺幣<下
    同>1,000,000元，到期日98年1月28日）之債務是否存在，
    而係主張系爭本票上所載之到期日，再抗告人業已與相對人
    間達成協議，予以延長。是再抗告人即應得主張於展延期限
    屆至前，相對人不得聲請執行系爭本票，與最高法院56年台
    抗字第714號判例所適用之案件事實不同，是以，再抗告人
    依法得就本件裁定執行提起再抗告，應於法有據云云。
二、原法院裁定略以：縱其兩造所稱屬實，亦係實體上法律關係
    之爭執，自應由抗告人另行提起訴訟，或於強制執行程序終
    結前，依強制執行法第14條第2項之規定提起債務人異議之
    訴，以資救濟，非於本件非訟程序所得審究，應予駁回。
三、按對於非訟事件抗告法院之裁定再為抗告，僅得以其適用法
    規顯有錯誤為理由，並經原法院之許可者為限，原法院所為
    許可，以原裁定所涉及之法律見解具有原則上重要性者為限
    ，非訟事件法第45條第3項、第4項分別定有明文。所謂適用
    法規顯有錯誤，係指原裁定就其取捨證據所確定之事實適用
    法規顯有錯誤而言，不包括認定事實不當之情形在內（最高
    法院80年台上字第1326號判例參照）。又所稱有原則上之重
    要性，係指該事件所涉及之法律見解意義重大，而有加以闡
    釋之必要者而言。又按本票執票人依票據法第123條規定，
    聲請法院裁定許可對發票人強制執行，係屬非訟事件，此項
    聲請之裁定，及抗告法院之裁定，僅須依非訟事件程序，就
    本票形式上之要件是否具備予以審查是否許可強制執行即為
    已足，並無確定實體上法律關係存否之效力，如發票人就票
    據債務之存否有爭執時，應由發票人提起確認之訴，以資解
    決(最高法院57年台抗字第76號及56年台抗字第714號判例意
    旨參照)。
四、查本件相對人所執系爭本票向原法院聲請本票裁定時，系爭
    本票上已填載金額為1,000,000元及發票日為98年1月28日之
    事實，既為再抗告人所不爭執，足見系爭本票已符合票據法
    第120條所規定之發票形式。從而，原裁定以系爭本票之形
    式，依非訟事件程序形式審查，並未欠缺本票應記載事項為
    由，認定系爭本票裁定並無違誤，揆諸前開規定及說明,並
    無何適用法規顯有錯誤情事。至系爭本票是否存在再抗告人
    所指之「延展期日」等問題（非以票據債務之存否爭執為限
    ），經核仍屬「實體法上法律關係之爭執」，並非非訟事件
    程序所得審究。是以，再抗告意旨指摘抗告裁定不當，求予
    廢棄，非有理由，應予駁回。
五、據上論結，本件再抗告為無理由，爰裁定如主文。
中    華    民    國    98    年    10    月    28   日
                    民事第五庭
                        審判長法  官  李錦美
                              法  官  陳博享
                              法  官  黃雯惠
正本係照原本作成。
不得抗告。
中    華    民    國    98    年    11    月    2     日
                              書記官  秦慧榮

司法院資訊處製作；財團法人民間司法改革基金會備份。
